臺灣高等法院臺中分院刑事裁定　
111年度聲字第2231號
聲  請  人  臺灣高等檢察署臺中檢察分署檢察官     
受  刑  人  陳漢澤



上列聲請人因受刑人數罪併罰有二裁判以上，聲請定其應執行之
刑（聲請案號：111年度執聲字第987號），本院裁定如下：
    主  文
陳漢澤因犯如附表所示各罪所處之刑，應執行有期徒刑陸年貳月
。
    理  由
一、聲請意旨略以：受刑人陳漢澤（下稱受刑人）因違反毒品危
    害防制條例等數罪，先後經判決確定如附表。數罪中雖有刑
    法第50條第1項但書所列情形，惟受刑人已請求檢察官聲請
    定應執行刑，有臺灣臺中地方檢察署民國111年10月25日是
    否請求定應執行刑調查表足稽，應依刑法第50條第2項、第5
    3條、第51條第5款規定，定其應執行之刑，爰依刑事訴訟法
    第477條第1項規定聲請裁定等語。
二、按裁判確定前犯數罪者，併合處罰之。但有下列情形之一者
    ，不在此限：一、得易科罰金之罪與不得易科罰金之罪。二
    、得易科罰金之罪與不得易服社會勞動之罪。三、得易服社
    會勞動之罪與不得易科罰金之罪。四、得易服社會勞動之罪
    與不得易服社會勞動之罪。前項但書情形，受刑人請求檢察
    官聲請定應執行刑者，依第51條規定定之；數罪併罰，有二
    裁判以上者，依刑法第51條之規定，定其應執行之刑；又宣
    告多數有期徒刑者，於各刑中之最長期以上，各刑合併之刑
    期以下，定其刑期，但不得逾30年。刑法第50條、第53條、
    第51條第5款分別定有明文。
三、經查，受刑人因犯如附表所示各罪，經臺灣臺中地方法院及
    本院先後判處如附表所示之刑，均經確定在案，有各該案件
    判決書及臺灣高等法院被告前案紀錄表在卷可稽。而受刑人
    所犯如附表編號1所示之罪，為得易科罰金之罪，如附表編
    號2至5所示之罪，則為不得易科罰金之罪，屬於刑法第50條
    第1項但書第1款所列併合處罰之例外情形，惟受刑人已就如
    附表編號1至5所示之罪請求檢察官聲請合併定應執行刑一節
    ，有臺灣臺中地方檢察署111年10月25日刑法第50條第1項但
    書案件是否請求定應執行刑調查表附卷可稽，合於刑法第50
    條第2項之規定，是本件受刑人顯已自行衡量後，選擇合併
    定應執行刑，而失其原得易刑處分之利益，換取因併合處罰
    可能享有限制加重刑罰之恤刑利益。茲聲請人聲請定其應執
    行之刑，本院審認其聲請為正當，應予准許。本院審酌上開
    各罪宣告刑之總和、各刑中之最長期、受刑人所犯各罪之犯
    罪類型、行為態樣、手段、動機、犯罪時間、侵害法益種類
    、責任非難程度及定應執行刑之恤刑目的，並考量受刑人所
    犯如附表編號2至5所示之罪前經臺灣臺中地方法院以110年
    度訴字第1047號判決定應執行有期徒刑6年，並先後經本院
    以110年度上訴字第2129號判決、最高法院以111年度台上字
    第4040號判決上訴駁回確定之內部界限，及本院以書面徵詢
    受刑人之結果，而為整體評價後，裁定其應執行之刑如主文
    所示。至已執行部分（即如附表編號1所示之罪）自不能重
    複執行，而應由檢察官於指揮執行時扣除之，併予敘明。
據上論斷，應依刑事訴訟法第477條第1項，刑法第50條第2項、
第53條、第51條第5款，裁定如主文。
中　　華　　民　　國　　111 　年　　11　　月　  30  　日
            刑事第六庭　  審判長法　官　吳  進  發
                                法　官　鍾  貴  堯
                                法　官　尚  安  雅
以上正本證明與原本無異。
如不服本裁定，得於收受送達後五日內向本院提出抗告書狀（須
附繕本）。因疫情而遲誤不變期間，得向法院聲請回復原狀。

                                書記官  林  巧  玲
　　　　　　　　　　　　　　　　
中　　華　　民　　國　　111 　年　　11　　月　　30　　日
附表：受刑人陳漢澤定應執行刑案件一覽表
編           號  1 2 3 罪           名  毒品危害防制條例 毒品危害防制條例 毒品危害防制條例 宣     告    刑  有期徒刑4月 有期徒刑5年2月        有期徒刑1年10月 犯   罪   日 期  110年3月29日 110年1月中旬某日 110年3月16日 偵查（自訴）機關年   度   案  號  臺灣臺中地方檢察署110年度毒偵字第1361號 臺灣臺中地方檢察署110年度偵字第11420號 臺灣臺中地方檢察署110年度偵字第11420號 最  後  事實審  法    院 臺灣臺中地方法院 臺灣高等法院臺中分院 臺灣高等法院臺中分院  案    號 110年度易字第1294號 110年度上訴字第2129號 110年度上訴字第2129號  判決日期 110年8月19日 111年5月25日 111年5月25日 確  定  判  決  法    院 臺灣臺中地方法院 最高法院 最高法院  案    號 110年度易字第1294號 111年度台上字第4040號 111年度台上字第4040號  判    決 確定日期 110年9月22日 111年9月2日 111年9月2日 是否為得易科罰金、易服社會勞動之案件  得易科罰金、 得易服社會勞動 不得易科罰金、 不得易服社會勞動 不得易科罰金、 不得易服社會勞動 備註  臺灣臺中地方檢察署110年度執字第11583號（已執畢） 臺灣臺中地方檢察署111年度執字第11385號（編號2至5部分經定應執行有期徒刑6年確定） 臺灣臺中地方檢察署111年度執字第11385號（編號2至5部分經定應執行有期徒刑6年確定） 

編           號  4 5 （以下空白） 罪           名  毒品危害防制條例 毒品危害防制條例  宣     告    刑  有期徒刑1年10月        有期徒刑1年  犯   罪   日 期  110年3月21日 110年3月30日  偵查（自訴）機關年   度   案  號  臺灣臺中地方檢察署110年度偵字第11420號 臺灣臺中地方檢察署110年度偵字第11420號  最  後  事實審  法    院 臺灣高等法院臺中分院 臺灣高等法院臺中分院   案    號 110年度上訴字第2129號 110年度上訴字第2129號   判決日期 111年5月25日 111年5月25日  確  定  判  決  法    院 最高法院 最高法院   案    號 111年度台上字第4040號 111年度台上字第4040號   判    決 確定日期 111年9月2日 111年9月2日  是否為得易科罰金、易服社會勞動之案件  不得易科罰金、 不得易服社會勞動 不得易科罰金、 不得易服社會勞動  備註  臺灣臺中地方檢察署111年度執字第11385號（編號2至5部分經定應執行有期徒刑6年確定） 臺灣臺中地方檢察署111年度執字第11385號（編號2至5部分經定應執行有期徒刑6年確定）